【裁判字號】    97,交抗,2038
【裁判日期】    971204
【裁判案由】    違反道路交通管理處罰條例
【裁判全文】
臺灣高等法院交通事件裁定            97年度交抗字第2038號
抗  告  人
即受處分人  甲○○
上列抗告人因違反道路交通管理處罰條例案件，不服臺灣臺北地
方法院，中華民國97年10月31日所為裁定（97年度交聲字第2888
號），提起抗告，本院裁定如下：
    主  文
抗告駁回。
    理  由
一、本件抗告意旨以：
(一)、按道路交通安全規則第112條第1項第1款規定：汽車停車時
    ，在禁止臨時停車處所不得停車。而劃設於道路緣石正面或
    頂面，或劃設於路面之紅色實線標線，係屬禁止臨時停車線
    ，用以指示禁止臨時停車路段，乃是道路交通標誌號誌設置
    規則第169條之明文規定。
(二)、停車在「劃有紅線實線標線」依前項所述規定理開罰單，然
    抗告人於民國97年5月16日11時24分被舉發之停車處，車前
    並無紅色實線標線，且車身旁地面之線亦「非紅色實線標線
    」，乃是虛線標線，如此標線號誌，致停車人誤以為可以臨
    停，再舉發載定，實難令人折服。
(三)、請參調證照片如卷附證二。
(四)、同時聲明異議之台北市交通裁決所中華民國97年8月22日裁
    決（原處分案號：北市裁催字第22-IAD208969號），卻未在
    裁定書內說明云云。
二、按汽車停車時，在禁止臨時停車處所不得停車，道路交通安
    全規則第112條第1項第1款定有明文。而劃設於道路緣石正
    面或頂面，或劃設於路面之紅色實線標線，係屬禁止臨時停
    車線，用以指示禁止臨時停車路段，道路交通標誌標線號誌
    設置規則第169條設有明文規定。次按汽車駕駛人，在禁止
    臨時停車處所停車者，處新台幣（下同）600元以上1,200
    元以下罰鍰，道路交通管理處罰條例第56條第1項第1款亦規
    定甚明。
三、經查：
(一)、本件抗告人即異議人即受處分人甲○○於97年5月16日上午
    11時24分，因其所有之車號CU-1087號自用一般小客車，在
    台北市○○○路61號週邊劃有紅線路段停車，而為執行交通
    稽查任務人員以抗告人有違反道路交通管理處罰條例第56條
    第1項第1款規定（在禁止臨時停車處所停車）之行為，予以
    拍照存證後逕行舉發。嗣抗告人向原處分機關提出申訴，經
    原處分機關認為無理由，乃依道路交通管理處罰條例第56
    條第1項第1款及違反道路交通管理事件統一裁罰基準表之規
    定，裁罰異議人新台幣（下同）1200元罰鍰。
(二)、本件抗告人所有之上開車輛，於前揭時間，經警舉發在前揭
    地點之劃有紅線路段違規停車，有舉發通知單、舉發採證照
    片在卷可稽；抗告人之上開車輛確停放於劃有紅線之處所，
    亦為抗告人所不爭執，則依上開說明，劃有紅線之路段既為
    禁止臨時停車路段，依法亦不得停車，受處分人將其車輛停
    放於該禁止臨時停車之處所，自屬違反道路交通管理處罰條
    例第56條第1項第1款之規定甚明。
(三)、抗告人雖以前揭情詞置辯，惟查，台北市停車管理處在97年
    10月21日，以北市停字第09736244000號函稱：「說明：一
    、（省略）。二、旨揭路段（即台北市○○○路67巷、林森
    北路61號週邊劃紅線路段）之禁停標線，經本市交通管制工
    程處查證，係該處繪設管制，爰此依採證照片顯示，違規事
    實與舉發並無不符，執勤人員依道路交通管理處罰條例之相
    關規定照相舉發並無不當，．．．。」云云，有該函附卷可
    資佐證。是原處分機關就抗告人之上開違規行為，依前開有
    關規定，裁處罰鍰1200元，原審並據以駁回抗告人之異議，
    經核其認事用法均無不合。至於前開路段道路兩側劃設紅線
    禁停標線是否適當，則宜由有關交通單位另行研究改進，惟
    尚不能因之即解免抗告人違規應負之責任。
四、綜上所述，原處分機關依道路交通管理處罰條例第56條第1
    項第1款及違反道路交通管理事件統一裁罰基準表之規定，
    裁處抗告人罰鍰1200元，於法自無不合，原審就抗告人之異
    議，以異議無理由而予駁回亦無不當。本件抗告人之抗告意
    旨執前詞指摘原裁定不當，難認為有理由，應予駁回。
五、據上論結，應依道路交通案件處理辦法第26條，刑事訴訟法
    第412條，裁定如主文。
中    華    民    國    97    年    12    月    4     日
                  刑事第十六庭審判長法  官  溫耀源
                                    法  官  王敏慧
                                    法  官  許增男
以上正本證明與原本無異。
不得再抗告。
                                    書記官  楊麗雪
中    華    民    國    97    年    12    月    5     日


司法院資訊處製作；財團法人民間司法改革基金會備份。
